# 发行中期票据的财务顾问费和承销费如何处理

提问人：wuheng2007 时间：2010-06-12 10:56:59
请教陈版，公司近期发行了一笔美元中期票据，支付财务顾问的费用是直接计入损益，还是从发行所得资金中扣减后将发行净额作为一项负债？后续期间是否需要按照摊余成本进行计量？请指教。

回答人：chenyiwei
回复 楼主 wuheng2007 的帖子新准则下，应该是你说的第二种做法（从发行所得资金中扣减后将发行净额作为一项负债？后续期间按照摊余成本进行计量），除非直接计入损益的影响不重大。